臺灣臺中地方法院宣示判決筆錄　　　　　　　　　　九十三年度訴字第二五七五號
　　公　訴　人　臺灣臺中地方法院檢察署檢察官
　　被　　　告　甲○○原名朱.
　　指定辯護人　本院公設辯護人　乙○○
右列被告因毒品危害防制條例案件，檢察官提起公訴（九十三年度毒偵字第二二八Ｏ
號）及移
判決，本院於中華民國九十四年二月二十五日下午四時，在本院第三法庭宣示判決，
出席職員如左：
法官起立朗讀判決主文、犯罪事實要旨、處罰條文、附記事項，及告以上訴限制、期
間並提出上訴狀之法院，且諭知記載其內容：
一、主  文：
    甲○○連續施用第一級毒品，累犯，處有期徒刑壹年伍月。海洛因柒包及吸管裝
    海洛因肆支（合計淨重伍公克、空包裝重點貳公克）沒收銷燬之；注射針筒
    壹支、鏟管支沒收。又連續施用第二級毒品，累犯，處有期徒刑拾壹月。甲基
    安非他命玖包（重拾玖點柒公克）沒收銷燬之。應執行有期徒刑貳年貳月。海洛
    因柒包及吸管裝海洛因肆支（合計淨重伍公克、空包裝重點貳公克）、甲基
    安非他命玖包（重拾玖點柒公克）沒收銷燬之；注射針筒壹支、鏟管支沒收。
二、犯罪事實要旨：
    甲○○曾於民國八十三年間，因違反麻醉藥品管理條例、肅清煙毒條例案件，經
    本院於八十三年九月三十日，以八十三年度訴字第八七三號分別判處有期徒刑六
    月、三年四月，並定其應執行之刑為有期徒刑三年七月。嗣經甲○○提起上訴後
    ，於同年十一月二十一日，在臺灣高等法院臺中分院八十三年上訴字第四Ｏ九號
    案件審理時，撤回上訴而告確定。甲○○入監服刑後，於八十五年三月五日假釋
    ，刑期至八十七年四月二十八日始行期滿。惟甲○○於八十六年假釋期間，復因
    違反麻醉藥品管理條例案件，經臺灣高等法院臺中分院於八十六年七月三十日，
    以八十六年度上易字第一六一九號判處有期徒刑八月確定；同年間，復因施用第
    一、二級毒品案件，經臺灣高等法院臺中分院依職權裁定送勒戒處所觀察、勒戒
    後，認無繼續施用毒品之傾向，由該院於八十七年八月二十二日，以八十七年度
    上訴字第一六三Ｏ號判決免刑確定。甲○○經撤銷假釋後，入監接續執行前開有
    期徒刑八月及殘刑二年十四日，於八十八年五月十五日再度假釋，刑期至八十九
    年七月六日始行期滿。然甲○○於八十八年假釋期間，再因施用第一、二級毒品
    ，經本院以八十八年度毒聲字第七三Ｏ一號裁定送勒戒處觀察、勒戒後，認有繼
    續施用毒品之傾向，復由本院以八十九年度毒聲字第二五號裁定令入戒治處所施
    以強制戒治，並由臺灣臺中地方法院檢察署檢察官提起公訴，經本院於八十九年
    六月三日，以八十九年度訴字第四九五號分別判處有期徒刑八月、六月，並定其
    應執行之刑為有期徒刑一年確定。嗣因強制戒治期滿三個月，其成效經評定為合
    格，認無繼續戒治之必要，由本院以八十九年度毒聲字第三九六五號裁定停止戒
    治，所餘戒治期間宣付保護管束，並於九十年一月十四日保護管束期滿。甲○○
    於八十九年十一月十五日自戒治處所先行釋放後，旋於同日入監接續執行前開有
    期徒刑一年及經撤銷假釋後的殘刑一年一月二十一日，於九十一年十一月二十九
    日執行完畢（構成累犯）。詎甲○○猶不知悛悔警惕，復基於施用第一級毒品海
    洛因的概括犯意，自九十二年六月間某日起，至九十四年二月十六日下午五時許
    止，在國道三號高速公路清水休息站的加油站廁所等地，以鏟管將第一級毒品海
    洛因混合液體後，以注射針筒注射之方式，或將第一級毒品海洛因摻入香煙內點
    火吸用之方式，連續施用第一級毒品海洛因，平均每天施用二至三次；又基於施
    用第二級毒品甲基安非他命的概括犯意，自九十二年五月底某日起，至九十四年
    二月十五日止，在國道三號高速公路清水休息站的加油站廁所等地，以將第二級
    毒品甲基安非他命置於鋁箔紙上，以火燒烤成煙後吸用之方式，連續施用第二級
    毒品甲基安非他命，平均每個星期施用一次。期間先於九十三年四月二十九日凌
    晨一時五十分許，在臺義縣警察局刑警隊內，經警方取得甲○○的同意，採集其
    尿液送嘉義縣衛生局、中山醫學大學附設醫院藥物濫用檢測中心檢驗結果，均呈
    第一級毒品海洛因於人體代謝後之嗎啡陽性反應及第二級毒品甲基安非他命於人
    體代謝後之甲基安非他命陽性反應；次於九十三年十一月十九日晚上九時四十分
    許，在臺中市○○路與大信街口為警攔檢查獲，並扣得甲○○所有供施用之第一
    級毒品海洛因七包及吸管裝第一級毒品海洛因四支（合計淨重五公克、空包裝重
    三．三二公克）、供施用第一級毒品海洛因所用之注射針筒一支、鏟管三支、供
    施用之第二級毒品甲基安非他命九包（重十九．七公克），經警方採集甲○○的
    尿液送往詮昕科技股份有限公司檢驗結果，呈第一級毒品海洛因於人體代謝後之
    嗎啡陽性及第二級毒品甲基安非他命於人體代謝後之甲基安非他命陽性反應，因
    而查悉上情。
三、處罰條文：
    毒品危害防制條例第十條
    施用第一級毒品者，處六月以上五年以下有期徒刑。
    施用第二級毒品者，處三年以下有期徒刑。
    毒品危害防制條例第十八條第一項前段
    查獲之毒品及專供製造或施用毒品之器具，不問屬於犯人與否，均沒收銷燬之。
    中華民國刑法第三十八條第一項第二款
    左列之物沒收之：
    二、供犯罪所用或犯罪預備之物。
四、協商判決除有刑事訴訟法第四百五十四條之四第一項第一款於本訊問程序終結前
    ，被告撤銷協商合意或檢察官撤回協商聲請者；第二款被告協商之意思非出於自
    由意志者；第四款被告所犯之罪非第四百五十五條之二第一項所定得以協商判決
    者；第六款被告有其他較重之裁判上一罪之犯罪事實者；第七款法院認應諭知免
    刑或免訴、不受理者情形之一，及違反同條第二項「法院應於協商合意範圍內為
    判決；法院為協商判決所科之刑，以宣告緩刑或二年以下有期徒刑、拘役或罰金
    為限」之規定者外，不得上訴。
五、如有右開可得上訴情形，得自收受宣示判決筆錄送達之日起十日內，向本院提出
    上訴書狀，上訴於第二審法院。
中      華      民      國    九十四    年      二      月    二十五    日
                                      臺灣臺中地方法院刑事第三庭
                                          法  官 陳得利
                                          書記官 郭佳雯
右正本證明與原本無異。
                                          書記官
中    華    民    國      九十四      年       二      月     二十五    日
